【裁判字號】    92,易,69
【裁判日期】    920326
【裁判案由】    贓物
【裁判全文】
台灣苗栗地方法院刑事判決                            九十二年度易字第六九號
    公  訴  人  臺灣苗栗地方法院檢察署檢察官
    被      告  乙○○
右列被告因贓物案件，經檢察官提起公訴（九十一年度偵字第四三五四號），本院判
決如左：
    主  文
乙○○收受贓物，累犯，處有期徒刑陸月，如易科罰金以佰元折算壹日。
    事  實
一、乙○○前曾犯麻醉藥品管理條例、妨害自由、毀損及多次竊盜等罪，嗣又因竊盜
    、妨害自由及贓物等案件，經台灣台中地方法院定應執行有期徒刑一年三月確定
    ，並於九十年七月九日縮短刑期執行完畢，猶不知悔改，明知友人鄧國良（另案
    偵辦）於民國九十一年十一月九日下午五時許，在苗栗縣苗栗市水源里二十鄰陽
    明一二三號前交付之身分證乙張（係甲○○所有，於九十一年四月底某日凌晨時
    分，在其所有停放於苗栗縣苗栗市火車站前之車號ＦＤ─四九九八號自用小客車
    內失竊），係來源不明之證件，竟仍予收受。嗣於九十一年十一月十日下午二時
    許，在苗栗縣苗栗市「中苗遊藝場」前，因竊盜案遭通緝，而為警逮捕並當場起
    獲前述身分證乙張。
二、案經苗栗縣警察局移送臺灣苗栗地方法院檢察署檢察官偵查起訴。
    理  由
一、訊據被告乙○○則矢口否認有收受贓物罪嫌，辯稱：該身分証係伊於公館夜市檢
    到云云。經查，被告乙○○先於偵查中自承於右揭時、地自友人處收受前開證件
    之事實，惟亦矢口否認辯稱：不知是贓物等語，繼於本院始改稱該身分証件係檢
    到等語，是其事後之改稱，顯係臨訟卸責之詞，不足採信，應認其於偵查中所供
    自友人處收受等語誠屬可信，又：
    （一）上開身分證為被害人甲○○所有，並分別於前述時、地失竊，業據被害人
    於警訊中指述甚詳，復有贓物認領保管單一紙在卷可憑，足認該張證件確係他人
    失竊之贓物無訛。
    （二）被告乙○○於警詢時供認當時鄧國良有向其說甲○○乃伊弟弟等語，然渠
    等既屬兄弟關係，其間「鄧」、「鍾」之二者姓氏，相去甚遠，所辯不知係贓物
    云云，純係卸責。
    （三）被告於偵訊應訊時供稱：知悉鄧國良前涉有竊盜等案件（按：此亦可參乙
    ○○、鄧國良二人之法務部全國檢察官線上查詢刑案人犯在監所最新資料報表二
    份，互為對照可稽），並不知其從事何工作等語，參以身分證乃個人一身專屬證
    件，而被告竟供述綽號為「塔塔」之真實姓名年籍不詳且無從查證之轉交對象等
    情，凡此諸節，已足認被告於收受該等證件時，就其應有贓物之認識。
    （四）又質以被告對於轉交身分證予他人有何好處，初答稱：沒有好處；嗣改供
    稱對方會給二千元云云，所辯不一，亦徵其有收贓心虛之處。況對於贓物之認識
    並不以行為人對於該物確信其係贓物為限，只須行為人對物來源存疑，而懷疑其
    可能為贓物，或雖有預見，而不背其本意時，即認有贓物之認識。本件被告未詳
    加查證該證件之來源，復有前述乖違常情處，則其遽予收受，自難諉為不知該等
    證件係贓物。
    （五）況參酌被告乙○○有多次竊、贓物之前科，有台灣高等法院被告全國前
    案紀錄表及台灣苗栗地方法院檢察署刑案資料查註紀錄表在卷可參，被告乙○○
    業經多次偵、審程序等情，被告乙○○就來路不明之身分証理當慎重收受，其仍
    予收受，其有知贓之情實明矣！綜上所述，被告乙○○上開所辯顯係卸責之詞，
    不足採，事證已臻明確，被告右開犯行洵堪認定。
二、核被告乙○○所為，係犯刑法第三百四十九條第一項收受贓物罪。次查，被告有
    事實欄所載論罪科刑執行情形，此有台灣高等法院被告全國前案紀錄表在卷可稽
    ，其受有期徒刑執行完畢後，五年以內再犯本件有期徒刑以上之罪，為累犯，應
    依刑法第四十七條規定加重其刑。爰審酌被告犯罪之動機、目的、手段，犯罪時
    所受之刺激及其品性、生活狀況、智識程度、犯罪所生之損害，及犯罪後否認犯
    行態度等一切情狀，科處如主文所示之刑，及易科罰金折算標準。
據上論斷，應依刑事訴訟法第二百九十九條第一項前段，刑法第三百四十九條第一項
第四十一條第一項前段、第四十七條，罰金罰鍰提高標準條例第一條前段、第二條，
判決如主文。
本案經檢察官呂曾達到庭執行職務。
中      華      民      國    九十二    年      三      月    二十六    日
                                      臺灣苗栗地方法院刑事庭
                                          法  官  姚  銘  鴻
右正本證明與原本無異。
如不服本判決，應於判決送達後十日內向本院提出上訴狀( 應附繕本 )。
                                          書記官  劉  秋  雯
中      華      民      國    九十二    年      三      月    二十六    日
附錄本判決論罪科刑法條：
刑法第三百四十九條第一項：
收受贓物者，處三年以下有期徒刑、拘役或五百元以下罰金。


司法院資訊處製作；財團法人民間司法改革基金會備份。
